臺灣臺南地方法院刑事判決
110年度訴字第949號
公  訴  人  臺灣臺南地方檢察署檢察官
被      告  洪大銘


指定辯護人  本院公設辯護人林宜靜  
上列被告因兒少性剝削防制條例等案件，經檢察官提起公訴（11
0年度偵字第16677號），本院判決如下：
    主  文
甲○○意圖營利而容留使少年為有對價之性交及猥褻行為，處有期
徒刑貳年。緩刑伍年，緩刑期間付保護管束，並應於緩刑期內依
執行檢察官之命令，向指定之政府機關、政府機構、行政法人、
社區或其他符合公益目的之機構或團體，提供陸拾小時之義務勞
務，以及應於本判決確定之日起壹年內，接受法治教育貳場次。
未扣案之犯罪所得新臺幣壹拾肆萬零肆佰元沒收，於全部或一部
不能沒收或不宜執行沒收時，追徵其價額。
    事  實
一、甲○○為址設臺南市○○區○○路000號之「悠䒳養生會館」（下稱
    「悠䒳養生會館」）之負責人：
　㈠基於使未滿18歲之少年與他人為有對價之性交及猥褻行為而
    媒介、容留以營利之犯意，明知A女（民國00年00月0日生，
    真實姓名年籍詳卷）於109年8月30日至同年11月2日之期間
    係為未滿18歲之少年，猶於該段期間接續媒介、容留A女在
    「悠䒳養生會館」內與不特定之男客從事有對價之性交及猥
    褻等行為，收費方式為全套即性器插入性器之性交者係收費
    新臺幣（下同）3,000元至3,500元、半套即由A女以手或嘴
    巴幫客人撫弄性器之猥褻者係收費1,300元至1,800元，甲○○
    均從每次收費中抽取600元營利，餘款由A女分得。
　㈡甲○○於A女年滿18歲後，仍基於意圖使女子與他人為性交及猥
    褻行為而媒介、容留以營利之犯意，於109年11月3日起至同
    年月15日，接續媒介、容留A女在「悠䒳養生會館」與不特定
    之男客，從事與前揭收費方式相同之有對價之性交及猥褻行
    為，甲○○亦均從每次收費中抽取600元營利，餘款由A女分得
    。
二、案經臺灣臺南地方檢察署檢察官指揮臺南市政府警察局永康
    分局偵查後起訴。　　
    理  由
一、本判決下列所引用之各項證據，檢察官、辯護人及被告甲○○
    均同意作為證據，且至言詞辯論終結前均未見有聲明異議之
    情形，本院審酌各該證據作成之客觀環境及條件，均無違法
    或不當取證或其他顯不可信之情形，作為證據使用皆屬適當
    ，依刑事訴訟法第159條之5之規定，均有證據能力。
二、訊據被告對於上揭事實均坦承不諱，核與被害人A女及證人
    黎氏心於司法警察調查中及偵訊中，證人即男客陳柏傑、楊
    宗翰、吳洛豪、林士程、廖尉博於司法警察調查中之陳述情
    節相符，並有附表所示之非供述證據可稽，事證明確，被告
    犯行洵堪認定。 
三、論罪科刑部分：
　㈠按使兒童或少年為有對價之性交或猥褻行為，為兒童及少年
    性剝削防制條例所稱之兒童及少年性剝削行為之一；違反同
    條例之行為，其他法律有較重處罰之規定者，從其規定，同
    條例第2條第1項第1款、第52條第1項定有明文。次按人口販
    運係指「意圖使未滿18歲之人從事性交易、勞動與報酬顯不
    相當之工作或摘取其器官，而招募、買賣、質押、運送、交
    付、收受、藏匿、隱避、媒介、容留未滿18歲之人，或使未
    滿18歲之人從事性交易、勞動與報酬顯不相當之工作或摘取
    其器官」之行為，而人口販運罪係指「從事人口販運，而犯
    本法、刑法、勞動基準法、兒童及少年性剝削防制條例或其
    他相關之罪」，人口販運防制法第2條第1款第2目、第2款立
    有規定，故人口販運罪乃係特定犯罪型態之總稱，非指單一
    特殊實體法之罪名規定，且因人口販運防制法對媒介、容留
    未滿18歲之人從事性交易之行為，並無刑罰規定，自應適用
    性剝削防制條例之相關規定處罰（最高法院107年台上字第4
    825號判決意旨參照）。
　㈡核被告所為：
　⑴就事實欄「一」之㈠部分，係犯兒童及少年性剝削防制條例第
    32條第2項、第1項之意圖營利而容留使少年為有對價之性交
    及猥褻行為罪；就事實欄「一」之㈡部分，係犯刑法第231條
    第1項之意圖營利而容留性交及猥褻罪。
　⑵被告就事實欄「一」之㈠所為，雖屬人口販運防制法第2條第2
    款所指之人口販運罪，惟因該條文並無罰責規定，故此部分
    之犯行應論以兒童及少年性剝削防制條例第32條第2項、第1
    項之罪，且該罪係刑法第231條第1項之特別規定，處罰亦較
    重，自應優先適用。就事實欄「一」之㈠、㈡，被告意圖營利
    而媒介A女為有對價之猥褻及性交行為之低度行為，均為容
    留之高度行為所吸收，均不另論罪。
　⑶再按色情經營業者，意圖營利使「同一女子」與他人為性交
    易，或圖利容留性交、猥褻犯行，係以經營「應召站」之目
    的為之，在主觀上乃基於單一之犯意，以多數舉動接續進行
    ，而侵害同一法益，在時間、空間上有密切關係，依一般社
    會健全觀念，難以強行分開，在刑法評價上，以視為數個舉
    動之接續實行，合為包括之一行為予以評價，論以接續犯，
    較為合理。且刑法第231條第1項之處罰客體係容留、媒介等
    行為，並非性交、猥褻行為，亦即其罪數應以容留、媒介等
    行為（對象）定之；苟其容留、媒介「同一人」而與他人為
    多次性交易，在綜合考量行為人之犯意、行為狀況、社會通
    念及侵害同一法益下，仍應僅以一罪論；至於媒介「不同女
    子」為性交易行為部分，應認為行為可分而具有獨立性，其
    行為之時間、地點明顯可以區隔，彼此間具有獨立性，自屬
    數罪（最高法院107年度台上字第4813號、第2187號判決意
    旨可參）。被告出於使A女進行有對價之猥褻及性交行為而
    據以從中營利之一貫目的，持續實行事實欄「一」所示容留
    A女與他人多次從事性交及猥褻行為，係侵害同一女子之法
    益，且在時間、空間上有密切關係，依一般社會健全觀念，
    難以強行分開，應評價視為數個舉動之接續實行，合為包括
    之一行為而以接續犯論以兒童及少年性剝削防制條例第32條
    第2項、第1項之意圖營利而容留使少年為有對價之性交及猥
    褻行為罪。
　㈢按犯罪之情狀顯可憫恕，認科以最低刑度仍嫌過重者，得酌
    量減輕其刑，刑法第59條定有明文，所謂顯可憫恕，係指被
    告之犯行有情輕法重之情，客觀上足以引起一般人同情，處
    以法定最低刑度仍失之過苛，尚堪憫恕之情形而言；意圖營
    利而容留使少年為有對價之性交、猥褻行為罪之法定刑為3
    年以上有期徒刑，然其犯罪原因動機不一，犯罪情節亦未盡
    相同，對於少年身心發展之戕害程度有異，法律科處此類犯
    罪之法定最低本刑卻相同，不可謂不重，倘依其情狀處以較
    輕之有期徒刑，即足以懲儆，並可達防衛社會之目的者，自
    非不可依客觀之犯行與主觀之惡性二者加以考量其情狀，是
    否有可資憫恕之處，適用刑法第59條之規定酌量減輕其刑，
    期使個案裁判之量刑，能斟酌至當，符合比例原則。被告為
    圖私利，曾在A女仍未滿18歲之期間，罔顧A女之身心發展健
    全而為本件犯行，自屬可責，然被告於偵查、審理中均對本
    件犯罪情節坦承不諱，未飾詞企圖掩匿，且先前並無與本件
    犯罪類似之使人與他人為有對價之性交或猥褻行為而從中獲
    利之犯行，有臺灣高等法院被告前案紀錄表1份可憑，無反
    覆為同質犯罪之情形，又A女係為賺取金錢而自願從事本件
    所指之性交易，並非遭被告誘騙或強制手段逼迫之下而為，
    與人蛇集團或強逼從事性交易之情狀明顯有別，再者A女在
    未滿18歲之前，從事本件性交易之期間為2個月又4日，續而
    在18歲之後，從事本件性交易之期間為13日，尚非久長，本
    院斟酌上情，倘若科以最低法定刑度有期徒刑3年，猶嫌過
    重，客觀上足以引起一般人之同情，難認罪刑相當，犯罪情
    狀顯可憫恕，是依刑法第59條規定減輕其刑。
　㈣爰審酌被告為圖獲利，容留A女在年滿18歲之前後期間，與男
    客從事有對價之性交及猥褻行為，據以從對價中抽款牟利，
    戕害少年身心健康發展，並敗壞社會善良風氣，然念被告於
    犯後坦承犯行認錯，未飾詞掩匿犯行而無端耗費司法資源，
    犯後態度尚稱良好，並考量其容留A女與男客從事性交及猥
    褻行為之女子為同一人、期間亦非久長，規模尚非稱大，且
    未有以強暴、脅迫等手段，迫使或控制A女從事本件性交易
    ，亦無其他剝削之情事，復兼衡被告自述其係高職畢業、未
    婚、從事水泥工而須扶養母親、妹妹之智識程度及家庭經濟
    狀況等一切情狀，量處如主文所示之刑。
　㈤再查被告先前未曾受有期徒刑以上刑之宣告，有前開臺灣高
    等法院被告前案紀錄表1份可參，其因貪念失慮致罹罪章，
    犯後坦承犯行，深表悔意，現從事水泥工而有正當工作，且
    於審理中主動提出欲與A女調解而願為賠償及道歉之請求，
    然A女表示其並無對被告提告或要求賠償、道歉之意，有本
    院110年11月12日公務電話紀錄1份可稽（見審卷第63頁），
    是雖未有進行調解，仍見被告存有彌補過錯之心意，信經本
    次偵、審程序，當知所警惕而無再犯之虞，本院認上開宣告
    之徒刑以暫不執行為適當，爰依刑法第74條第1項第1款規定
    ，宣告緩刑5年，以啟自新。再考量被告為圖牟利，即漠視A
    女之身心健全及社會善良風氣而為本件犯行，法治觀念業有
    欠缺，為使其於緩刑期內能深知警惕，並使緩刑宣告不致輕
    易遭到撤銷，本院乃認除前開緩刑宣告外，依刑法第74條第
    2項第5款、第8款規定，命被告應依執行檢察官之命令，向
    指定之政府機關、政府機構、行政法人、社區或其他符合公
    益目的之機構或團體提供60小時之義務勞務，以及應於判決
    確定之日起1年內接受法治教育2場次，且因其所受緩刑附有
    上開義務勞務、法治教育之負擔，應依刑法第93條第1項第2
    款之規定，併予宣告於緩刑期間付保護管束，俾能由觀護人
    予以適當督促，以期符合本件緩刑目的。又緩刑之宣告，係
    國家鑒於被告能因知所警惕而有獲得自新機會之期望，特別
    賦予宣告之刑暫不執行之恩典，若被告在緩刑期間，又再為
    犯罪或其他符合法定撤銷緩刑之原因，或違反本件依刑法第
    74條第2項第5款、第8款所定負擔，情節重大而足認原宣告
    之緩刑難收其預期效果，致有執行刑罰之必要等情形，均將
    產生撤銷本件緩刑宣告而仍須執行所宣告之刑之後果，被告
    務必切實銘記在心，警惕慎行，以免喪失自新之機會。
　㈥被告從本件每次容留A女與男客為性交或猥褻行為之性交易之
    收費中，均可抽得600元獲利之犯罪所得，且被告業稱本件
    與A女進行性交易之男客，平均一日3位等語（見審卷第112
    頁），則以每次600元獲利、一日3次、期間為109年8月30日
    至同年11月15日共計78日為標準，計出被告實行本件犯行而
    獲利之犯罪所得為140,400元（600元×3次×78日＝140,400元
    ），故依刑法第38條之1第1項、第3項規定，就該未扣案之
    犯罪所得140,400元宣告沒收，並於全部或一部不能沒收或
    不宜執行沒收時，追徵其價額。
據上論斷，應依刑事訴訟法第299條第1項前段，兒童及少年性剝
削防制條例第32條第2項、第1項，刑法第11條前段、第231條第1
項、第59條、第74條第1項第1款、第2項第5款、第8款、第93條
第1項第2款、第38條之1第1項、第3項，判決如主文。
本案經檢察官乙○○到庭執行職務。
中　　華　　民　　國　　111 　年　　1 　　月　　5 　　日
　　　　　　　　　刑事第十三庭審判長法　官  鄭彩鳳
　　　　　　　　　                  法  官  王惠芬
　　　　　　　　　                  法  官　陳威龍
以上正本證明與原本無異。
如不服本判決應於收受本判決後20日內向本院提出上訴書狀，並
應敘述具體理由。其未敘述上訴理由者，應於上訴期間屆滿後20
日內向本院補提理由書狀（均須按他造當事人之人數附繕本）「
切勿逕送上級法院」。 
  　　　　　　　　　　　　　　　　　書記官  楊琄琄
中　　華　　民　　國　　111 　年　　1 　　月　　6 　　日
附錄論罪科刑法條：
兒童及少年性剝削防制條例第32條第1項、第2項：
引誘、容留、招募、媒介、協助或以他法，使兒童或少年為有對
價之性交或猥褻行為者，處1年以上7年以下有期徒刑，得併科新
臺幣3百萬元以下罰金。以詐術犯之者，亦同。
意圖營利而犯前項之罪者，處3年以上10年以下有期徒刑，併科
新臺幣5百萬元以下罰金。
刑法第231條第1項：
意圖使男女與他人為性交或猥褻之行為，而引誘、容留或媒介以
營利者，處5年以下有期徒刑，得併科10萬元以下罰金。以詐術
犯之者，亦同。

附表：非供述證據（以下「他卷」為110年度他字第3867號偵卷
）
A女之八大徵人發文資料（警卷第31頁）
指認犯罪嫌疑人紀錄表（甲○○指認A女、黎氏心，警卷第25至29
頁）
「悠䒳養生會館」LINE帳號截圖1張（警卷第33頁）
指認犯罪嫌疑人紀錄表（黎氏心指認甲○○，警卷第51至55頁）
路邊監視器錄影畫面截圖2張（警卷第75頁）
指認犯罪嫌疑人紀錄表（楊宗翰指認A女，警卷第77至81頁）
指認犯罪嫌疑人紀錄表（楊宗翰指認甲○○，警卷第83至87頁）
指認犯罪嫌疑人紀錄表（吳洛豪指認A女，警卷第95至99頁）
指認犯罪嫌疑人紀錄表（吳洛豪指認甲○○，警卷第101至105頁）
指認犯罪嫌疑人紀錄表（林士程指認黎氏心，警卷第115至119頁
）
指認犯罪嫌疑人紀錄表（林士程指認A女，警卷第125至129頁）
路邊監視器錄影畫面截圖2張（警卷第131頁）
指認犯罪嫌疑人紀錄表（廖尉博指認甲○○，警卷第139至143頁）
指認犯罪嫌疑人紀錄表（廖尉博指認A女，警卷第145至149）
廖尉博與A女之LINE對話翻拍照片2張（警卷第151頁）
廖尉博之LINE帳號個人頁面截圖1張（警卷第153頁）
指認犯罪嫌疑人紀錄表（陳柏傑指認A女，警卷第163至167頁）
指認犯罪嫌疑人紀錄表（陳柏傑指認甲○○，警卷第169至173頁）
陳柏傑提供之「悠䒳養生會館」網路廣告信息照片2張（警卷第18
3頁)
陳柏傑之LINE帳號個人頁面截圖1張（警卷第185頁）
「悠䒳養生會館」門口及門牌照片4張（他卷第11至13頁）
指認犯罪嫌疑人紀錄表（A女指認黎氏心，他卷第23至27頁）
指認犯罪嫌疑人紀錄表（A女指認甲○○，他卷第29至33頁）
指認犯罪嫌疑人紀錄表（林士程指認甲○○，他卷第47至51頁）
受理刑事案件代號與真實姓名對照表（他卷彌封資料）
A女照片2張（他卷彌封資料）